【裁判字號】    87,易緝,442
【裁判日期】    890211
【裁判案由】    毒品危害防制條例
【裁判全文】
臺灣高雄地方法院刑事判決                        八十七年度易緝字第四四二號
    公  訴  人  臺灣高雄地方法院檢察署檢察官
    被      告  甲○○○
右列被告因違反毒品危害防制條例案件，經檢察官提起公訴（八十七年度偵字第五八
二八號），及移送併案審理（八十八年度偵字第一一八０號），本院判決如左：
      主  文
甲○○○連續施用第二級毒品，累犯，免刑。
扣案之第二級毒品安非他命壹包（驗後毛重零點肆零公克）及安非他命殘渣袋壹只均
均沒收銷燬之，水煙壺壹組沒收。
      事  實
一、甲○○○前於民國八十年間，因施用毒品案件，經台灣高等法院高雄分院判處有
    期徒刑二年確定，於八十五年九月五日假釋期滿視為執行完畢，仍不知悔改，復
    基於概括犯意，自八十五年十二月間某日起至八十七年三月五日止，連續在高雄
    縣大寮鄉○○村○○路五巷五號住處，以將第二級毒品安非他命置放於水煙壺內
    燒烤生煙後施用之，為警於八十七年三月七日上午十一時，在上開住處查獲，並
    扣得其所有供施用毒品所用第二級毒品安非他命（零點四０公克）、安非他命殘
    渣袋一只及施用毒品器具水煙壺一組。經警移送檢察官訊畢飭回後，復承接上開
    概括犯意，於八十七年十二月三日或該日回溯二十四小時內之某時，在不詳處所
    ，施用第二級毒品安非他命一次，嗣因甲○○○於檢察官就上開施用毒品犯行向
    本院提起公訴後，經合法傳喚而未到庭應訊，經本院於八十七年八月十四日以高
    敬刑開緝字第一一０五號發布通緝後，經高雄縣警察局於同年十二月三日，在高
    雄縣大寮鄉台貿六村二八三號緝獲採尿送驗而查知上情。
二、案經高雄縣警察局報請台灣高雄地方法院檢察署檢察官偵查起訴及移送併案審理
    ，由本院裁定送觀察勒戒，認有繼續施用毒品傾向，再裁定施以強制戒治，執行
    期滿。
      理  由
一、訊據被告甲○○○對於右開八十五年十二月間起至八十七年三月五日止施用第二
    級毒品之犯行自白不諱，惟否認有於八十七年十二月三日起回溯二十四小時內之
    某時施用安非他命之犯行，辯稱：第一次經警查獲後就未再繼續吸食云云。經查
    ，被告先後二次經警查獲採尿送驗，均驗出呈甲基安非他命陽性反應，此有高雄
    縣衛生局八十七年三月十一日八七煙檢字第四五二號及同年十二月十七日八七煙
    檢字第二六四０號煙毒尿液檢驗成績書各一紙在卷足參（見八十七年度偵字第五
    八二八號卷及警卷），且扣案疑似安非他命晶體經送請高雄醫學院附設中和紀念
    醫院檢驗結果，確為安非他命無訛，亦有該醫院八十七年五月十二日編號Ｐ00
    00000及0000000號檢驗報告單附卷可參，復有第二級毒品安非他命
    一包（驗後毛重０點四０公克）被告所有施用毒品器具水煙壺一組及安非他命殘
    渣袋一只扣案可稽，被告空言否認八十七年十二月三日起回溯二十四小時內之某
    時施用毒品之犯行，不足採信，本件事證明確，其連續施用第二級毒品犯行堪以
    認定。
二、被告行為後，毒品危害防制條例已於八十七年五月二十日公布，自同月二十二日
    起施行，以之與行為時之舊法麻醉藥品管理條例相比較結果，以裁判時之新法即
    毒品危害防制條例之規定有利於被告，自應適用該新法。核被告所為，係犯毒品
    危害防制條例第十條第二項之罪。其持有及施用毒品等行為時間密接，犯罪構成
    要件均相同，顯各係基於概括犯意為之，應依連續犯之規定以一罪論。被告持有
    第二級毒品安非他命之低度行為，應為施用毒品之高度行為所吸收，不另論罪。
    公訴人移送併案被告於八十七年十二月三日起回溯二十四小時內施用第二級毒品
    安非他命之犯行與前開起訴部分具有連續犯之裁判上一罪關係，為起訴效力所及
    ，本院自得併予審究。再被告前於八十年間，因施用毒品案件，經台灣高等法院
    高雄分院判處有期徒刑二年確定，於八十五年九月五日假釋期滿視為執行完畢之
    事實，有本院被告全國前案紀錄表及台灣高雄地方法院檢察署刑案資料查註紀錄
    表在卷足參，其於有期徒刑執行完畢五年之內，再犯本罪，為累犯。又被告經本
    院依職權裁定送觀察勒戒後，認有繼續施用毒品傾向，再裁定施以強制戒治，茲
    已執行期滿，有台灣高雄看守所附設勒戒所八十七年十二月二十八日函及其附件
    證明書一紙、本院戒治執行指揮書、回證及台灣高雄地方法院檢察署八八年戒執
    護一字第二二三九號觀護卷宗等在卷可參，依法應為免刑之判決。扣案之第二級
    毒品安非他命一包（驗後毛重０點四０公克），及安非他命殘渣袋一只，併依毒
    品危害防制條例第十八條第一項前段規定宣告沒收銷燬之，至水煙壺一組，乃為
    被告所有供施用毒品所用之工具，應併依刑法第三十八條第一項第二款規定宣告
    沒收。
三、據上論斷，應依刑事訴訟法第二百九十九條第一項但書，毒品危害防制條例第十
    條第二項、第二十三條第一項、第三十五條第三款、第十八條第一項前段，刑法
    第十一條前段，第二條第一項前段、第四十七條、第五十六條、第三十八條第一
    項第二款，判決如主文。
中      華      民      國    八十九    年      二      月     十一     日
                            台灣高雄地方法院刑事第二庭
                                    法  官    蘇姿月
右正本證明與原本無異。
如不服本判決，應於判決送達後十日內，向本院提出上訴狀。
                                    書記官    吳韻芳
中      華      民      國    八十九    年      二      月     十一     日


司法院資訊處製作；財團法人民間司法改革基金會備份。
